【裁判字號】    97,易,1379
【裁判日期】    971103
【裁判案由】    竊盜
【裁判全文】
臺灣彰化地方法院刑事判決              97年度易字第1379號
公  訴  人  臺灣彰化地方法院檢察署檢察官
被      告  乙○○
                    （現於臺灣彰化監獄彰化分監執行中）
            甲○○
                    （現於現於臺灣雲林第二監獄執行中）
上列被告因竊盜等案件，經檢察官提起公訴（97年度偵字第5886
號），本院以簡式審判程序判決如下：
    主    文
乙○○共同攜帶兇器毀越門扇竊盜，累犯，處有期徒刑捌月；又
共同攜帶兇器毀越門扇竊盜，累犯，處有期徒刑捌月。應執行有
期徒刑壹年貳月。
甲○○共同攜帶兇器毀越門扇竊盜，處有期徒刑柒月；又共同攜
帶兇器毀越門扇竊盜，處有期徒刑柒月。應執行有期徒刑壹年。
    犯罪事實
一、乙○○前於民國93年間因違反毒品危害防制條例及竊盜等案
    件，分別經本院以93年度訴字第1449號、93年度易字第1011
    號判決判處有期徒刑11月、1年6月確定，於95年10月20日縮
    短刑期假釋出監，後因撤銷假釋本應執行殘刑7月24日，惟
    前開案件經本院以97年度聲減字第152號裁定減為有期徒刑5
    月15日、9月，應執行有期徒刑1年2月確定，因減刑前已執
    行完畢，故前開殘刑免予執行，而於96年7月16日執行完畢
    。甲○○於94年間因竊盜及搶奪等案件，分別經本院及臺灣
    高等法院臺中分院以94年度訴字第579號、95年度上訴字第
    348號判決判處有期徒刑8月、2年確定，接續執行後，於96
    年8月20日因縮短刑期假釋出監，原應於97年5月10日始縮刑
    期滿，於下列行為時，尚在假釋期間。詎2人仍不知悔改，
    因缺錢花用，竟由甲○○提議及騎乘車牌號碼KWZ-330號重
    型機車搭載乙○○，乙○○則攜帶其所有客觀上足供兇器使
    用之老虎鉗及梅花扳手各1支（均未扣案），2人先於97年2
    月19日上午9時許，基於意圖為自己不法所有之犯意聯絡，
    至彰化縣秀水鄉○○村○○段1354地號抽水馬達工作站，由
    甲○○在外把風，乙○○則以老虎鉗撬開毀壞該工作站大門
    上之鎖頭後逾越該門扇進入工作站內，再以梅花扳手將其內
    抽水馬達螺絲鬆開後，竊取丁○○所有抽水馬達及不鏽鋼噴
    霧器各1個；另意圖為自己不法所有之犯意聯絡，於同日上
    午9時30分許，2人復至彰化縣秀水鄉○○村○○段1276地號
    抽水馬達工作站，由甲○○在外把風，乙○○則以老虎鉗撬
    開毀壞該工作站大門上之鎖頭後逾越該門扇進入工作站內，
    竊取丙○○所有不鏽鋼噴霧器2個。得手後2人於彰化縣埔鹽
    鄉路邊某資源回收車將前開竊得物品以新臺幣1000多元之代
    價售予姓名、年籍不詳之人，價金則由2人朋分花用。嗣因
    甲○○與乙○○於97年2月19日上午11時30分許，共同騎乘
    前開機車載運上揭竊得之抽水馬達、不鏽鋼噴霧器途經彰化
    縣埔心鄉○○村○○路，經警調閱該路之監視器畫面，依機
    車車牌號碼追查，而查悉上情。
二、案經彰化縣警察局溪湖分局報告臺灣彰化地方法院檢察署檢
    察官偵查起訴。
    理    由
一、本件被告乙○○、甲○○所犯係死刑、無期徒刑、最輕本刑
    為三年以上有期徒刑以外之罪，其於準備程序中就被訴事實
    為有罪之陳述，經告知被告簡式審判程序之旨，並聽取公訴
    人及被告之意見後，本院合議庭認為適宜而裁定由受命法官
    獨任進行簡式審判程序，合先敘明
二、訊據被告乙○○、甲○○對於前開犯罪事實均坦承不諱，核
    與證人即被害人丁○○、丙○○於警詢中證述情節相符，並
    有監視器翻拍照片、現場照片等件在卷可資佐證，足認被告
    乙○○、甲○○自白與事實相符。綜上所述，本件事證明確
    ，被告乙○○、甲○○上開犯行堪以認定。
三、按刑法第321條第1項第3款之攜帶兇器竊盜罪，係以行為人
    攜帶兇器竊盜為其加重條件，此所謂兇器，其種類並無限制
    ，凡客觀上足對人之生命、身體、安全構成威脅，具有危險
    性之兇器均屬之，且祇須行竊時攜帶此種具有危險性之兇器
    為已足，並不以攜帶之初有行兇之意圖為必要（最高法院79
    年臺上字第5253號判例意旨參照）。查，被告乙○○、甲○
    ○使用之梅花扳手及老虎鉗，前端均為金屬材質，質地堅硬
    ，且足以破壞鎖頭，足見在客觀上係屬足以殺傷人生命、身
    體之器械，顯為具有危險性之兇器無疑。再按刑法第321條
    第1項第2款所謂毀越門扇係指毀越住宅、店舖或其他建築物
    （包括公寓、大廈內之各住戶或店舖）之門扇而言，住戶內
    隔間各臥房之門扇縱裝有司畢靈鎖或其他自動鎖，固屬安全
    設備而非該條款所稱之門扇（最高法院75年度臺上字第873
    號判決意旨參照)。查，前開2抽水馬達工作站，為以磚砌造
    類似貨櫃屋四方形之建築物，並留有門扇以供出入，業據被
    告乙○○、甲○○供明在卷，並有現場照片附卷可憑。是核
    被告乙○○、甲○○所為，均係犯刑法第321條第1項第2款
    、第3款攜帶兇器毀越門扇竊盜罪，起訴書雖漏未認定被告
    竊盜犯行具有刑法第321條第1項第2款之加重條件，尚有未
    洽，併此指明。被告乙○○、甲○○就2次犯行均有犯意聯
    絡及行為分擔，均為共同正犯。被告乙○○、甲○○所犯上
    開2罪，犯意有別，行為互殊，均應予分論併罰。被告乙○
    ○前於93年間因違反毒品危害防制條例及竊盜等案件，分別
    經本院以93年度訴字第1449號、93年度易字第1011號判決判
    處有期徒刑11月、1年6月確定，於95年10月20日縮短刑期假
    釋出監，後因撤銷假釋本應執行殘刑7月24日，惟前開案件
    經本院以97年度聲減字第152號裁定減為有期徒刑5月15日、
    9 月，應執行有期徒刑1年2月確定，因減刑前已執行完畢，
    故前開殘刑免予執行，而於96年7月16日執行完畢等情，有
    臺灣高等法院被告前案紀錄表1份在卷可稽。又被告甲○○
    於94年間因竊盜及搶奪等案件，分別經本院及臺灣高等法院
    臺中分院以94年度訴字第579號、95年度上訴字第348號判決
    判處有期徒刑8月、2年確定，接續執行後，於96年8月20日
    因縮短刑期假釋出監，原應於97年5月10日始縮刑期滿等情
    ，亦有臺灣高等法院被告前案紀錄表1份在卷可稽。被告乙
    ○○於有期徒刑執行完畢後5年內又故意再犯本案2次犯行，
    均為累犯，均應依刑法第47條第1項規定加重其刑。爰審酌
    被告乙○○、甲○○均有多次竊盜前科，分別尚在假釋期間
    或甫執行完畢，仍不思以正途謀生，僅因缺錢花用，即下手
    行竊，對社會治安造成危害，及被告犯罪後尚能於偵審中坦
    承犯行之態度等一切情狀，認公訴人當庭求刑被告乙○○應
    執行有期徒刑1年，顯屬過輕；求刑被告甲○○應執行有期
    徒刑1年為適當，分別量處如主文所示之刑，並分別定其應
    執行刑。
據上論斷，應依刑事訴訟法第273條之1第1項、第299條第1項前
段，刑法第28條、第321條第1項第2款、第3款、第47條第1項、
第51條第5款，判決如主文。
本案經檢察官張聖傳到庭執行職務。
中    華    民    國    97    年    11    月    3     日
                  刑事第五庭    法  官  蔡家瑜
以上正本證明與原本無異。
如不服本判決，應於判決送達後10日內，向本院提出上訴書狀，
上訴書狀應「敘述具體上訴理由」，並按他造當事人之人數附繕
本。「切勿逕送上級法院」。
告訴人或被害人對於判決如有不服具備理由請求檢察官上訴者，
其上訴期間之計算係以檢察官收受判決正本之日期為準。
中    華    民    國    97    年    11    月    3     日
                                書記官  陳秀鳳
附錄論罪科刑法條：
中華民國刑法第三百二十一條
犯竊盜罪而有左列情形之一者，處六月以上、五年以下有期徒刑
：
一、於夜間侵入住宅或有人居住之建築物、船艦或隱匿其內而犯
之者。
二、毀越門扇、牆垣或其他安全設備而犯之者。
三、攜帶兇器而犯之者。
四、結夥三人以上而犯之者。
五、乘火災、水災或其他災害之際而犯之者。
六、在車站或埠頭而犯之者。
前項之未遂犯罰之。


司法院資訊處製作；財團法人民間司法改革基金會備份。
